【裁判字號】    95,訴,2198
【裁判日期】    950822
【裁判案由】    毒品危害防制條例
【裁判全文】
臺灣臺中地方法院刑事判決              95年度訴字第2198號
公  訴  人  臺灣臺中地方法院檢察署檢察官
被      告  甲○○
上列被告因違反毒品危害防制條例案件，經檢察官提起公訴（95
年度毒偵字第2217、2218、2219、2220、2329號），茲被告於準
備程序中就被訴事實為有罪之陳述，受命法官於聽取當事人之意
見後，由本院合議庭裁定由受命法官獨任進行簡式審判程序，判
決如下：
    主    文
甲○○連續施用第一級毒品，累犯，處有期徒刑壹年；扣案之第
一級毒品海洛因（驗餘淨重零點壹肆公克）及含第一級毒品海洛
因之殘渣袋伍只均沒收銷燬之、供前開第一級毒品海洛因包裝用
之外包裝袋壹只（空包裝重零點貳柒公克）、注射針筒支、藥
剷壹支均沒收。又連續施用第二級毒品，累犯，處有期徒刑捌月
。應執行有期徒刑壹年陸月；扣案之第一級毒品海洛因（驗餘淨
重零點壹肆公克）及含第一級毒品海洛因之殘渣袋伍只均沒收銷
燬之、供前開第一級毒品海洛因包裝用之外包裝袋壹只（空包裝
重零點貳柒公克）、注射針筒支、藥剷壹支均沒收。
    犯罪事實及理由
一、犯罪事實：
    甲○○前於民國八十九年間，因施用毒品案件，經臺灣彰化
    地方法院以八十九年度毒聲字第三二一六號裁定送觀察、勒
    戒後，認有繼續施用毒品之傾向，再經該院以八十九年度毒
    聲字第三六五四號裁定送戒治處所施以強制戒治，嗣甲○○
    自送戒治處所強制戒治，已屆滿三月，其成效經評定為合格
    ，無繼續戒治之必要，由該院以八十九年度毒聲字第五八九
    九號裁定停止戒治，所餘戒治期間，付保護管束，嗣於九十
    年一月九日因停止戒治處分付保護管束出所，而於九十年七
    月二十五日因保護管束期滿而戒治執行完畢，並由臺灣彰化
    地方法院檢察署檢察官於九十年八月二十七日以九十年度戒
    毒偵字第一二一四號為不起訴處分確定。復於九十一年間，
    再因施用毒品案件，經臺灣彰化地方法院以九十一年度毒聲
    字第一三七八號裁定送戒治處所施以強制戒治，嗣甲○○自
    送戒治處所強制戒治，已屆滿三月，其成效經評定為合格，
    無繼續戒治之必要，由該院以九十二年度毒聲字第一三二六
    號裁定停止戒治，所餘戒治期間，付保護管束，嗣於九十二
    年七月一日因停止戒治處分付保護管束出所，而於九十二年
    八月二十日因保護管束期滿而戒治執行完畢，並由臺灣彰化
    地方法院檢察署檢察官提起公訴，經臺灣彰化地方法院以九
    十一年度訴字第六三九號判決分別判處有期徒刑八月及七月
    ，並定其應執行有期徒刑一年二月確定後，甫於九十三年九
    月三十日因縮刑期滿而執行完畢。詎甲○○竟於強制戒治執
    行完畢釋放後五年內，猶不知悔改，復各基於施用第一級毒
    品及第二級毒品之概括犯意，自九十四年四月間某日起，至
    九十五年二月二十八日晚上九時許止，在其友人位於彰化縣
    彰化市○○路及臺中市○○區○○路住處，以將海洛因摻水
    稀釋後再以注射針筒注入體內之方式，約每隔二天施用第一
    級毒品海洛因一次，連續施用多次。另自九十五年一月十二
    日凌晨一時許起，至同年二月二十八日下午四時許止，在其
    友人位於彰化縣彰化市○○路住處，以將甲基安非他命置於
    玻璃球吸食器內，以火燒烤產生燻煙，再吸食該燻煙之方式
    ，約每隔一星期施用第二級毒品甲基安非他命一次，連續施
    用多次。嗣先於九十五年一月十三日下午一時五分許，為警
    持搜索票在其位於彰化縣伸港鄉○○村○○路一四四號住處
    查獲，並扣得其所有供施用第一級毒品海洛因使用之注射針
    筒三支、藥剷一支及含有第一級毒品海洛因之殘渣袋五只，
    另經採集其尿液送驗結果，呈安非他命、甲基安非他命及嗎
    啡陽性反應。又於九十五年三月一日下午二時三十分許，在
    彰化縣溪湖鎮○○街「溪湖汽車旅館」前為警盤查而查獲，
    並扣得其所有之第一級毒品海洛因（驗餘淨重０．一四公克
    ）及供該第一級毒品海洛因包裝用之外包裝袋一只（空包裝
    重０．二七公克）。
二、證據名稱：
（一）被告甲○○於警詢及偵查中之自白，及於本院準備程序及
      審理時為認罪之陳述。
（二）彰化縣衛生局出具之煙毒尿液檢驗成績書一紙、詮昕科技
      股份有限公司出具之濫用藥物尿液檢驗報告二紙及法務部
      調查局九十五年五月一日調科壹字第一四００一二八一七
      號鑑定通知書一紙。
（三）扣案之第一級毒品海洛因（驗餘淨重０．一四公克）及供
      前開第一級毒品海洛因包裝用之外包裝袋一只（空包裝重
      ０．二七公克）及供施用第一級毒品海洛因使用之注射針
      筒三支、藥剷一支及含有第一級毒品海洛因之殘渣袋五只
      。
（四）臺灣高等法院被告前案紀錄表及臺灣臺中地方法院檢察署
      刑案資料查註紀錄表各一份。
三、被告行為後，刑法第五十六條連續犯之規定，業於九十四年
    二月二日修正公布刪除，並於九十五年七月一日施行，被告
    連續施用第一級毒品及連續施用第二級毒品之犯行，因行為
    後新法業已刪除連續犯之規定，此刪除雖非犯罪構成要件之
    變更，但顯已影響行為人刑罰之法律效果，自屬法律有變更
    ，依新法第二條第一項規定，比較新、舊法結果，仍應適用
    較有利於被告之行為時法律即舊法論以連續犯（最高法院九
    十五年第八次刑事庭會議決議參照）。
四、被告前因違反毒品危害防制條例案件，經臺灣彰化地方法院
    以九十一年度訴字第六三九號判決分別判處有期徒刑八月及
    七月，並定其應執行有期徒刑一年二月確定後，甫於九十三
    年九月三十日因縮刑期滿而執行完畢等情，有被告之臺灣高
    等法院被告前案紀錄表及臺灣臺中地方法院檢察署刑案資料
    查註紀錄表各一份在卷足參，茲被告於五年以內再故意犯本
    件有期徒刑以上之連續施用第一級毒品罪及連續施用第二級
    毒品罪，不論依修正前之刑法第四十七條，或修正後之刑法
    第四十七條第一項之規定，均構成累犯，對被告而言，並無
    有利或不利之情形，自不生新舊法比較之問題，均應逕依修
    正前之刑法第四十七條規定，各論以累犯，均遞加重其刑。
五、刑法第二條第一項規定：「行為後法律有變更者，適用行為
    時之法律。但行為後之法律有利於行為人者，適用最有利於
    行為人之法律」。而刑法第五十一條業於九十四年二月二日
    修正公布，並於九十五年七月一日施行，修正前刑法第五十
    一條規定：「數罪併罰，分別宣告其罪之刑，依左列各款定
    其應執行者：」，其中第五款規定：「宣告多數有期徒刑者
    ，於各刑中之最長期以上，各刑合併之刑期以下，定其刑期
    。但不得逾二十年。」；修正後刑法第五十一條第五款規定
    ：「宣告多數有期徒刑者，於各刑中之最長期以上，各刑合
    併之刑期以下，定其刑期。但不得逾三十年」，比較結果，
    修正後刑法並非較有利於被告，依刑法第二條第一項前段之
    規定，仍應依修正前刑法，定其應執行之刑。
六、扣案之毒品海洛因（驗餘淨重０．一四公克）為毒品危害防
    制條例第二條第二項第一款規定之第一級毒品，而含第一級
    毒品海洛因之殘渣袋五只，其上殘留之海洛因已無法與各該
    殘渣袋剝離，應全部視為被查獲之毒品，不論屬於犯人與否
    ，應依毒品危害防制條例第十八條第一項前段規定沒收銷燬
    之；又依毒品危害防制條例第十八條第一項之規定，得諭知
    沒收並銷燬之者，以查獲之毒品及專供製造或施用毒品之器
    具為限，並不及於毒品之外包裝。本件經查獲之供前開第一
    級毒品海洛因包裝用之外包裝袋一只（空包裝重０．二七公
    克）既與毒品海洛因分別鑑秤其重量，與毒品海洛因即無難
    以析離而無法個別宣告沒收之情事，故應認係被告所有供犯
    罪所用之物，爰依刑法第三十八條第一項第二款之規定宣告
    沒收之（最高法院九十三年度臺上字第二七四三號判決參照
    ）；另扣案之注射針筒三支及藥剷一支，均係被告所有供施
    用第一級毒品海洛因所用之物，業經被告供明在卷，亦均應
    依刑法第三十八條第一項第二款之規定宣告沒收。
七、依刑事訴訟法第二百七十三條之一第一項、第二百九十九條
    第一項前段、第三百十條之二、第四百五十四條第一項，毒
    品危害防制條例第十條第一項、第二項、第十八條第一項前
    段、第二十三條第二項，刑法第二條第一項、第十一條、第
    三十八條第一項第二款，修正前刑法第五十六條、第四十七
    條、第五十一條第五款，判決如主文。
八、如不服本判決，得於判決書送達之日起十日內，以書狀敘述
    理由，向本院提出上訴（須附繕本）。
中    華    民    國    95    年    8     月    22    日
                  刑事第十三庭  法  官  許月馨
上正本證明與原本無異。
                                書記官  黃美雲
中    華    民    國    95    年    8     月    22    日
附錄論罪科刑法條
毒品危害防制條例
第十條第一項：施用第一級毒品者，處六月以上五年以下有期徒
刑。
第十條第二項：施用第二級毒品者，處三年以下有期徒刑。


司法院資訊處製作；財團法人民間司法改革基金會備份。
